【裁判字號】    90,易,1071
【裁判日期】    900608
【裁判案由】    詐欺
【裁判全文】
臺灣高雄地方法院刑事判決                          九十年度易字第一七一號
    公  訴  人  臺灣高雄地方法院檢察署檢察官
    被      告  甲○○
右列被告因詐欺案件，經檢察官提起公訴（九十年度偵緝字第八九號），本院判決如
左：
    主  文
甲○○意圖為自己不法之所有，以詐術使人將本人之物交付，累犯，處有期徒刑肆月
，如易科罰金，以參佰元折算壹日。
    事  實
一、甲○○前曾於民國八十四年間犯重傷害罪，經法院判處有期徒刑二年八月確定，
    於八十八年九月二十八日執行完畢，猶不知悔改，復於八十九年八月十八日，與
    益行小客車租賃有限公司（下稱益行公司，設於高雄市○○區○○路二一二號）
    訂立契約，承租車牌號碼ＹＸ─四○八七號自用小客車，言明每日租金新台幣（
    下同）二千元，租期二天。甲○○於租約到期時，即以電話表示欲續行租用一個
    月，俟後並分二次陸續付清六萬元租金。詎甲○○竟意圖為自己不法之所有，於
    八十九年九月十七日至益行公司，佯稱欲買受該車，並要返家拿取擔保品，並請
    該公司聯絡銀行前來辦理貸款事宜等語，致該公司不疑有詐，仍續將車輛交付使
    用，此後甲○○即一去不回，未再與益行公司聯絡，經益行公司屢次追索無著，
    始知受騙。嗣同年十二月二十八日，經警通知益行公司該車輛置於高雄市○○路
    拖吊場內，始查獲該車。
二、案經益行公司告訴由臺灣高雄地方法院檢察署檢察官偵查起訴。
    理  由
一、訊據被告甲○○對於右揭時地向告訴人益行公司租用車牌號碼ＹＸ─四○八七號
    自用小客車之情固不否認，惟矢口否認有何詐欺犯行，辯稱：八十九年九月十七
    日伊確實有意購買該車，惟因嗣後太忙才未再聯繫買車事宜，同年九月底，伊於
    台中將車借予當兵友人陳中平，並請其還車，伊不知陳中平未將該車歸還云云。
    然查：
（一）右揭事實，業據告訴人益行公司代理人乙○○於偵查中到庭指述：「（八十九
      年九月十七日），被告至公司說此車他要買，他要回去拿擔保品，並請我連絡
      銀行來辦理（汽車）貸款，結果一去不回」（參偵緝卷第二七頁反面筆錄）等
      情綦詳，並有車輛租賃契約書及律師函各一份附卷可佐。
（二）被告雖辯稱係將車借予友人陳中平，惟被告苟將所承租車輛借予陳中平使用，
      則其二人關係自屬非淺，何以被告竟無法提供陳中平此人之資料以供本院調查
      ，是其所辯顯無可採。況本院依被告所提出陳中平所有之000000000
      0號行動電話調查，此電話號碼目前為無人使用之空號，此亦有和信電訊股份
      有限公司之函文在卷可稽（參本院卷第二七頁），據此更益徵陳中平此人應係
      被告臨訟杜撰之人，該車輛應係被告持有使用未予歸還無疑。
（三）被告於租用汽車後，再以買受車輛為由，使告訴人不疑有詐，續將車輛交付使
      用，迄八十九年十二月二十八日，始經警通知益行公司該車輛置於高雄市○○
      路拖吊場內，其使用占有該車逾三月均未與告訴人聯繫，亦未再支付任何租金
      ，據此，顯見被告於佯稱購車之始，即有意圖為自己不法所有之詐欺犯意甚明
      。是被告所辯，顯屬卸責之詞，委無可採，本件事證明確，其犯行堪予認定。
二、核被告所為，係犯刑法第三百三十九條第一項之詐欺取財罪。被告前曾於八十四
    年間犯重傷害罪，經法院判處有期徒刑二年八個月確定，於八十八年九月二十八
    日執行完畢，此有台灣高雄地方法院檢察署刑案資料查註紀錄表在卷可參，其於
    五年內再犯本件有期徒刑以上之罪，係屬累犯，應依刑法第四十七條規定加重其
    刑。爰審酌被告佯以購車為由，向人詐取車輛使用，侵害告訴人財產權益，惟念
    其犯罪後已賠償二十萬元予告訴人達成和解（有和解書在卷可參），告訴人當庭
    表示願原諒被告等一切情狀，量處如主文所示之刑，以資懲儆。又被告行為後刑
    法第四十一條已於九十年一月四日修正，同年月十日經總統公布施行，由原來犯
    最重本刑為三年以下有期徒刑之罪，而受六個月以下徒刑或拘役之宣告得易科罰
    金之要件，修改為犯最重本刑為五年以下有期徒刑之罪，而受六個月以下徒刑或
    拘役之宣告得易科罰金之要件，比較新舊法應以新法有利於被告，自應依刑法第
    二條第一項前段規定，適用裁判時前開修正之刑法第四十一條第一項規定，就被
    告所宣告之刑併以諭知易科罰金之折算標準。
據上論斷，應依刑事訴訟法第二百九十九條第一項前段、刑法第二條第一項前段、第
三百三十九條第一項、第四十七條、第四十一條第一項，罰金罰鍰提高標準條例第一
條前段、第二條，判決如主文。
中      華      民      國    九十      年      六      月      八      日
                                  臺灣高雄地方法院刑事第二庭
                                      法  官  施  柏  宏
右為正本，係照原本作成，證明與原本無異。
如不服本判決，應於送達後十日內，向本院提出上訴狀。
                                      書記官  邱  秋  珍
中      華      民      國    九十      年      六      月      八      日
附錄本判決論罪之法條：
刑法第三百三十九條第一項
  意圖為自己或他人不法之所有，以詐術使人將本人或第三人之物交付者，處五年以
  下有期徒刑、拘役或科或併科一千元以下罰金。


司法院資訊處製作；財團法人民間司法改革基金會備份。
